【裁判字號】    97,上更(二),38
【裁判日期】    971114
【裁判案由】    違反毒品危害防制條例
【裁判全文】
臺灣高等法院花蓮分院刑事判決      97年度上更(二)字第38號
上  訴  人
即  被  告  戊○○
                    現於臺灣花蓮監獄執行中
指定辯護人  蔡雲律師
上列上訴人因違反毒品危害防制條例案件，不服臺灣花蓮地方法
院96年度訴字第56號中華民國96年3 月12日第一審判決（起訴案
號：臺灣花蓮地方法院檢察署95年度偵字第6246號、96年度偵字
第417號；併案審理案號：96年度偵字第595號），提起上訴，判
決後經最高法院第一次發回，本院更為判決如下：
    主  文
原判決關於販賣第一級毒品部分撤銷。
戊○○共同連續販賣第一級毒品，累犯，處有期徒刑拾伍年。第
一級毒品海洛因伍包（淨重共拾點零玖公克）沒收銷燬之；
扣案海洛因之外包裝伍包、尺寸00#分裝袋貳佰伍拾個、電子秤
壹台均沒收；未扣案之販賣第一級毒品所得新臺幣拾玖萬貳仟伍
佰元沒收，如全部或一部不能沒收時，以其財產抵償之。未扣案
之販賣第一級毒品所得金鍊壹條（約貳錢重，價值新臺幣肆仟柒
佰元）沒收，如不能沒收時，追徵其價額。
    事  實
一、戊○○綽號「內褲」、「阿德」，曾違反毒品危害防制條例
    案件，先後經法院判處有期徒刑1年2月、6月及1年確定，嗣
    上開三罪接續執行，於民國 (下同)94年4月6日執行完畢。
    仍不知悔悟，明知海洛因屬毒品危害防制條例規定之第一級
    毒品，竟基於販賣海洛因以營利之概括犯意，其單獨1人或
    分別與黃志君、林弘平、盧佳德基於犯意連絡，於附表一所
    示之時間、地點，連續多次販賣或共同連續販賣海洛因予己○○、乙○○、黃忠政、何貴欽、陳毅鵬、甲○○、林世弘
    、丙○○、吳金鴻、張繼強、陳韋誠、蔣雲妹及李祥忠等人
    。嗣經警於95年12月7日17時許，在花蓮市○○路○段420號
    處所，搜索扣得第一級毒品海洛因5包淨重共33.09公克，及
    戊○○所有供販賣毒品之分裝袋（尺寸00#）250個、電子秤
    1台等物品（另有查獲第二級毒品安非他命、吸食器、各式
    分裝袋、行動電話等物，所涉之販賣及轉讓第二級毒品部分
    ，業經判決有罪，戊○○撤回上訴而確定）。
二、案經花蓮縣警察局花蓮分局報請臺灣花蓮地方法院檢察署檢
    察官偵查起訴及移送併案審理。
    理  由
一、證據能力部分
（一）被告及指定辯護人於本院準備程序對於證人己○○、乙○○、甲○○、丙○○於警詢中之證詞，均否認其證據能力
      。惟查，己○○、乙○○於警詢時，係在警方提示通訊監
      察譯文內容，就譯文所指之交易情形逐一說明，當不致有
      誤認之情況，並於偵查中經具結擔保證詞真實性後，仍為
      同於警詢時之陳述，相較於渠2人於審判時對通訊監察譯
      文內容不予爭執，卻以時間已久，無法說明或不記得譯文
      所指之交易情形，具有較高之可信度，且此部分證詞為證
      明被告販賣第一毒品犯罪事實存否所必要，依刑事訴訟法
      第159條之2規定，有證據能力。又被告指定辯護人於本院
      最後一次更新審理時否認證人己○○、乙○○於偵訊中證
      詞之證據能力，惟未見其舉證前開證人於偵查中所為之陳
      述，有何顯不可信之情況者，依刑事訴訟法第159條之1第
      2項，證人己○○、乙○○於偵查中之陳述，得為證據。
（二）被告之指定辯護人於本院最後一次更新審理時主張卷附之
      通訊監察譯文無證據能力。惟查，被告及其辯護人於原審
      、本院前審及本案準備程序時，均不爭執通訊監察譯文之
      證據能力；而通訊監察譯文係依附於通訊監察所得之犯罪
      證據，乃檢察官依通訊保障及監察法第5條第1項第1款、
      第2項，對被告使用電話施以監聽、錄音監察，此有通訊
      監察書暨電話附表等附卷可憑（參花市警刑字第00000000
      31號卷第178至187頁、1327他卷第46至52頁），合於法定
      程序，且被施以通訊監察之被告對譯文真實性並無爭執，
      經提示譯文予被告及通話人己○○、乙○○、丙○○辨認
      ，亦坦承有如卷附通訊監察譯文所示之對話，該譯文自具
      有證據能力。
二、被告於警詢、偵查、原審及本院上訴審坦承附表一所載販賣
    第一級毒品事實部分，核與證人乙○○、己○○於警詢、偵
    查中之證述及證人黃忠政、何貴欽、陳毅鵬、陳韋誠等人於
    警詢中之證述情節大致相符（對於上開證人之陳述，除對乙○○、己○○於警偵詢時之證詞外，被告均同意有證據能力
    ，見本院更(二)卷第60頁，乙○○、己○○於警偵詢之證詞，
    有證據能力，請參一（一）部分之說明）。復有查獲現場照
    片數張、臺灣花蓮地方法院檢察署通訊監察書、相關通訊監
    察譯文1份附卷可稽（詳警卷編號1卷第188頁至第304頁及附
    表一所示相關各次交易之譯文頁數；上開譯文內容顯示被告
    與通話之人，分別以「查某」、「女的」、「軟的」代表海
    洛因，交談毒品交易之內容，次數亦經被告於警詢供述甚詳
    ，參花市警刑字第956006731號警卷第8至75頁、第00000000
    0號警卷第76至180頁）；及法務部調查局96年1月9日調科壹
    字第9623002000號鑑定書（參6246號偵卷第44頁）；與扣案
    之第一級毒品海洛因5包（淨重共33.09公克，另含外包裝）
    、尺寸00#分裝袋250個、電子秤1台等物可資佐證，足徵被
    告自白與事實相符。
三、被告於本案爭執附表二所載販賣第一級毒品犯行
（一）編號1部分
      被告對於附表二編號1 販賣海洛因予證人己○○之事實，
      業據其於警詢、偵查、原審及本院上訴審坦承不諱，並經
      證人己○○於警偵詢證述在卷（花市警刑字第0000000031
      號警卷第128至161頁、6246號偵卷第35至36頁），且與下
      列通訊監察譯文內容相符，堪信為真實。
      1.95.05.26  15:33:18
          己○○：喂，阿兄，你再出來一次好嗎？
          被  告：怎樣
          己○○：3000，查某的
          被  告：剛才外面那個是誰
          己○○：我朋友啊
          被  告：等一下好嗎？在麵店這邊
          己○○：好
        （參花市警刑字第956006731號警卷第200頁）
        95.05.26  15:38:12
          己○○：喂，阿兄，我到了
          被  告：你等一下我馬上到
          己○○：2000哦
          被  告：啊，你剛才說
          己○○：他忽然這樣，不好意思
          被  告：你在那裡啦
          己○○：麵店
          被  告：我現在站在路邊
          己○○：我在這麵店
          被  告：哦，過來啦
        （參花市警刑字第956006731號警卷第200頁）
      2.95.05.27  13:23:3
          ……
          己○○：兄仔
          被  告：什麼東西
          己○○：我這裡有二錢多的金子
          被  告：什麼東西
          己○○：金子，我問另外一個兄仔他沒有辦法作主，
          被  告：多少
          己○○：我剛才去問金子店一共4700左右
          被  告：總共多重
          己○○：2錢多，我剛才去問4700左右
          被  告：以4500下去處理就好了
          己○○：我了解
          被  告：你要處理什麼
          己○○：女的啊
          被  告：好啦，我叫他拿女的拿45女的給你
          己○○：你跟他講一下
          被  告：好
        （參花市警刑字第956006731號警卷第213、214頁）
        95.05.27  13:24:49
          被  告：喂，他那裡不是有金子
          黃志君：他說2錢多，他要押4700
          被  告：沒有啦，我壓到45而已45你就實重秤04給他
          黃志君：他是要什麼
          被  告：軟的啊
          黃志君：實重04就對了
          被  告：哦沒有啦，實重045加一個18，063
          黃志君：063哦
          被  告：含袋063給他就對了
          黃志君：好啦
          ……
        （參花市警刑字第956006731號警卷第214頁）
      3.95.05.29  13:2:45
          己○○：德哥，你可以過來嗎？
          被  告：怎樣
          己○○：我要找一個男的一個女的
          被  告：嗯
          己○○：我在嘉里村
          被  告：問題我現在沒有空
          己○○：那還是我過去
          被  告：沒有男的啦
          己○○：沒有男的哦
          被  告：晚一點
          己○○：晚一點哦，那就叫一個女的就好了，我過去
          被  告：好
          己○○：在什麼地方
          被  告：德安一街跟中順街啦
          己○○：好，我到那邊打給你
        （參花市警刑字第956006731號警卷第220、221頁）
        95.05.29  13:4:46
          被  告：喂
          己○○：德哥，那就二個女孩子
          被  告：好啦
          己○○：我到那邊打給你
        （參花市警刑字第956006731號警卷第221頁）
        95.05.29  13:36:18
          己○○：兄哦，我在德安一街了
          被  告：在那裡
          己○○：德安一街靠那裡
          被  告：中順街啦
          己○○：德安一街跟中順街，好
        （參花市警刑字第956006731號警卷第221頁）
      4.95.05.31  23:36:27
          己○○：喂，兄仔
          某  女：那位
          己○○：安龍，跟兄仔說我要還他錢
          某  女：你要還他錢哦，還多少
          己○○：2000塊
          被  告：南濱公園過來不是有一個橋
          己○○：兄你有槓龜嗎？
          被  告：來再說
        （參花市警刑字第956006731號警卷第237頁）
        95.05.31  23:39:26
          己○○：你叫兄仔聽
          被  告：喂
          己○○：兄仔，你把它分出來一點好不好
          被  告：分出來一點哦，好
        （參花市警刑字第956006731號警卷第237頁）
        95.05.31  23:52:37
          己○○：喂，兄仔，我到了
          被  告：你到了哦
        （參花市警刑字第956006731號警卷第237頁）
      5.95.06.03  14:2:22
          己○○：阿兄哦，我拿錢還你
          被  告：拿多少？
          己○○：我用另外一支打給你
        （參花市警刑字第956006731號警卷第251頁）
        95.06.03  14:3:10
          己○○：阿兄哦
          盧佳德：不是呢，怎樣
          己○○：我要拿錢給阿兄
          盧佳德：拿多少?
          己○○：拿1000啊
          盧佳德：1000哦，你在那裡
          己○○：我在國盛6街這裡
          盧佳德：國盛6街
          己○○：你撇仔哦
          盧佳德：嘿
          己○○：撇仔，我安龍
          盧佳德：你來那個，大大超商
          己○○：大大超商在那裡
          盧佳德：建昌路、國統這裡
          己○○：好
        （參花市警刑字第956006731號警卷第251頁）
        95.06.03  14:14:6
          盧佳德：喂
          己○○：喂，我到了呢
          盧佳德：好
        （參花市警刑字第956006731號警卷第251頁）
      6.95.06.03  15:6:32
          己○○：喂，兄哦
          被  告：嘿
          己○○：一樣要還你錢，你能過來嗎？還是我過去
          被  告：怎樣
          己○○：還你錢
          被  告：多少
          己○○：1000
          被  告：你過來大大
          己○○：一樣那裡哦
          被  告：嘿
          己○○：好
        （參花市警刑字第956006731號警卷第251、252頁）
      雖被告於本院更一審及本案否認此部分之犯罪事實，辯稱
      證人己○○一日之毒品需求量如此巨大，渠一日所需竟分
      7或9次購買，尤其己○○所稱購買金額僅1、2千元，多次
      合計之金額亦不過數千元而已，其既有能力一日內購買7
      或9次，當亦能僅1次即購足一日所需，無庸分批購買，故
      己○○於偵訊所言顯非事實，因渠即使願意分次購買，被
      告亦不願為區區數千元而於一日內為應付1人而奔赴7或9
      處，提高被查獲的風險。但查，證人己○○同日購入數次
      海洛因是否專供其個人施用不明，且依通訊監察譯文顯示
      ，被告販賣毒品對象多達13人，經常可見被告一日有數次
      毒品交易，被告所辯不可能甘冒被查緝之風險與證人己○○同日內有數次交易毒品乙詞，並不可採。又證人己○○
      於本院經辯護人詰問時雖僅證稱：伊只有跟被告買過海洛
      因1、2次而已，沒有本院96年上更(一)字第102號判決附表
      一記載那麼多次。經辯護人請證人確認購買次數後稱：只
      有在95年5月26日在花蓮市○○○街中一豆花那邊向被告買
      過1次1000元海洛因。然經本院向證人提示偵訊筆錄後，
      改稱：偵訊筆錄記載之內容實在，但只有中一豆花那次有
      給被告錢，其他都是伊向被告說身上有錢，要跟他拿東西
      ，被告因伊沒有錢，拿來請伊。經本院再就附表二編號1
      所載之各次交易提出相關之監聽譯文予證人己○○辨認，
      證人己○○又否認先前所述僅交付1次錢，改稱原要向被
      告買海洛因，因被告沒有海洛因，所以拿來安非他命云云
      ，其證詞反覆不一，並與相關之監聽譯文內容不符，顯不
      足採為被告有利之證據。
（二）編號2部分
      被告對於附表二編號2 販賣海洛因予證人乙○○之事實，
      業據其於警詢、偵查、原審及本院上訴審坦承不諱，並經
      證人乙○○於警偵詢證述在卷（花市警刑字第0000000031
      號警卷第87至110頁、6246號偵卷第32至34頁），且與下
      列通訊監察譯文內容相符，堪信為真實。
      1.95.05.27  2:5:36
          某  女：喂那位
          乙○○：小弟
          某  女：你等一下哦，有什麼事嗎
          乙○○：拿錢還他
          （某女對被告說：他說要拿錢還你了，被告說：好啦
            等一下）
          某  女：他等一下打給你好不好
          乙○○：好
        （參花市警刑字第956006731號警卷第211頁）
        95.05.27 2:10:1
          某  女：喂，小弟嗎
          乙○○：對
          某  女：你要還他多少
          乙○○：1000
          某  女：你過來發哥家後門好不好
          乙○○：那裡
          某  女：發哥家
          乙○○：哦，好
        （參花市警刑字第956006731號警卷第212頁）
        95.05.27 2:10:1
          某  女：喂
          乙○○：我在後面
          被  告：在後面了哦，好
        （參花市警刑字第956006731號警卷第212頁）
      2.95.05.29  22:33:1
          被  告：誰
          乙○○：小弟
          被  告：嘿
          乙○○：拿1000塊給你好不好
          被  告：好，你過來大大好不好
          乙○○：大大
          被  告：國統這裡啊，阿撇這裡
          乙○○：好
        （參花市警刑字第956006731號警卷第226頁）
        95.05.29  22:45:43
          乙○○：我在外面
          被  告：好
        （參花市警刑字第956006731號警卷第226頁）
      3.95.06.04  21:47:38
          乙○○：喂，小弟
          被  告：怎樣
          乙○○：我拿3000給你好不好
          被  告：你在那裡
          乙○○：我在花蓮市
          被  告：你要上來嗎
          乙○○：在美崙哦
          被  告：嘿
          乙○○：我到7-11打給你
          被  告：7-11哦
          乙○○：有男孩子嗎
          被  告：沒有
        （參花市警刑字第956006731號警卷第257頁）
        95.06.04  21:59:11
          乙○○：喂
          被  告：誰
          乙○○：小弟
          被  告：馬上到
        （參花市警刑字第956006731號警卷第257頁）
      4.95.06.05   1:33:30
          乙○○：喂，小弟
          被  告：我跟你講，你去殯儀館等我好不好
          乙○○：我現在在車站，我騎過去
          被  告：我人在花蓮市呢
          乙○○：我也在花蓮市
          被  告：那你過來我這邊就好了
          乙○○：那裡
          被  告：中福路與中華路轉角有7-11，你到7-11打
          乙○○：好
        （參花市警刑字第956006731號警卷第258頁）
        95.06.05  1:40:18
          乙○○：喂，我在11了
          被  告：好，我馬上下去了
        （參花市警刑字第956006731號警卷第258頁）
        95.06.05  1:46:15
          乙○○：喂，有沒有下來
          被  告：有，我在走樓梯了
        （參花市警刑字第956006731號警卷第258頁）
      5.95.06.10  2:59:45
          被  告：喂
          乙○○：喂
          被  告：你誰
          乙○○：小弟，我拿1000塊給你好不好
          被  告：好，大大
          乙○○：啊
          被  告：大大，拜拜
        （參花市警刑字第956006731號警卷第272頁）
        95.06.10  3:19:36
          乙○○：到了
          被  告：你就直接過來阿撇家
          乙○○：好
        （參花市警刑字第956006731號警卷第272頁）
      6.95.06.13  21:9:38
          被  告：喂，你誰
          乙○○：喂，小弟，我拿2000塊給你好嗎
          被  告：好
          乙○○：到那裡呢
          被  告：7-11
          乙○○：好，等一下過去
        （參花市警刑字第956006731號警卷第284頁）
        95.06.13  21:18:13
          被  告：你等一下，阿平馬上到了，我叫阿平送過去
          乙○○：好，拜拜
        （參花市警刑字第956006731號警卷第284頁）
      雖被告於本院更一審及本案否認此部分之犯罪事實，辯稱
      證人乙○○於偵查中自承積欠被告3萬多元，還了1、2萬
      ，還沒還完，可見證人並非整數償還，截至案發前仍陸續
      攤還中，證人固有意向被告購買海洛因，惟實無能力負擔
      吸毒及攤還賭債所需之金錢，被告交付證人之毒品大部分
      均為無償，證人則在經濟許可情況下視能力斟酌償還被告
      所欠之賭債云云。惟查，證人乙○○於偵查中已證明其於
      警詢及偵訊時所稱向被告購買海洛因部分均屬實，並無構
      陷之情；另於本院審理時經被告辯護人詰問時，雖證述時
      間經過許久，對於實際交易次數記不清楚，但亦再次確認
      其於警偵詢時乃據實陳述乙情（本院更(二)卷第169至172頁
      ），是被告空言否認此部分販賣第一級毒品犯行，辯稱為
      無償轉讓第一級毒品，亦不足採。
（三）編號3部分
      被告對於附表二編號3 販賣海洛因予證人甲○○之事實，
      業據其於警詢、偵查、原審及本院上訴審、更一審坦承不
      諱，且有下列通訊監察譯文可佐，堪信為真實。被告於本
      案否認此部分之犯罪事實，並聲請傳喚證人甲○○為證；
      然證人甲○○於警詢之時即對警方提示其與被告間之監聽
      譯文均以「不知道」應答，於本院審理時亦否認曾向被告
      購買海洛因，甚至將警詢筆錄有關警方提示其與被告間通
      訊監察譯文命其辨識，陳述意見，堅稱為關於其個人犯罪
      之筆錄，與被告無關，而不願吐實。然衡以被告先前自白
      此部分犯罪事實，均係出於其自由意志陳述，其陳述之內
      容復與下列通訊監察譯文相符，堪見被告自白與事實相符
      ，被告於本院空言否認此部分犯行，亦無可信。
      1.96.06.02  18:51:31
          被  告：董仔
          甲○○：一樣那樣
          被  告：好
          甲○○：那裡
          被  告：我等一下打給你，我幫你送過去就好了。
          甲○○：好
        （參花市警刑字第956006731號警卷第245頁）
        96.06.02  19:8:22
          林弘平：喂，要到了哦
          被  告：好啦，我打給他。
        （參花市警刑字第956006731號警卷第245頁）
        96.06.02  19:8:38
          被  告：喂，董仔，阿平到了哦，他在你們外面
          甲○○：好
          被  告：我還是叫他拿進去
          甲○○：沒關係
          被  告：好
        （參花市警刑字第956006731號警卷第245頁）
      2.96.06.06  16:55:55
          ……
          甲○○：以前一樣那樣
          被  告：好
          甲○○：像以前一樣
          被  告：好
        （參花市警刑字第956006731號警卷第262頁）
        96.06.06  17:6:48
          被  告：喂
          甲○○：你過來了嗎？
          被  告：我現在要過去了
          甲○○：15000嘛
          被  告：好
        （參花市警刑字第956006731號警卷第262頁）
      3.95.06.08  13:18:58
          被  告：喂
          甲○○：嘿
          被  告：拿錢給你
          甲○○：好啊，我等一下過去找你
          被  告：再一個5000元
          甲○○：好啊，還是你要過來
          被  告：好啊，你在那裡
          甲○○：我在啟智學校這裡，往吉安車站這裡
          被  告：好啊
        （參花市警刑字第956006731號警卷第265頁）
        95.06.08  13:41:30
          甲○○：我跟你說，我等一下拿2給你，差你1，等一
          被  告：好
          甲○○：加強一下
          被  告：我知道，好
        （參花市警刑字第956006731號警卷第266頁）
        95.06.08  13:42:1
          林弘平：喂
          被  告：等一下先繞回來，那一包不要拿給董仔，我
          林弘平：好，我現在回去了
          被  告：他要增加了
          林弘平：好
        （參花市警刑字第956006731號警卷第266頁）
        95.06.08  13:55:9
          甲○○：我到了
          被  告：再過來，啟智學校對面這間7-11這裡
          甲○○：好
        （參花市警刑字第956006731號警卷第284頁）
（四）編號4部分
      被告對於附表二編號4 販賣海洛因予證人丙○○之事實，
      ，業據其於警詢、偵查、原審及本院上訴審、更一審時坦
      承不諱，且有下列通訊監察譯文可佐，堪信為真實。被告
      於本案時否認此部分之犯罪事實，並聲請傳喚證人丙○○
      為證；而證人丙○○經本院提示下列之通訊監察譯文供其
      辨認後，雖證稱譯文內容實在，但就譯文所提到之金錢給
      付，則證稱係其先前向被告借錢，與他人合資開設賭場，
      要還給被告的錢，「A 仔」指的是抽頭，不是購買毒品云
      云。然衡以被告先前自白此部分犯罪事實，均係出於其自
      由意志陳述，其於警詢之初即供稱丙○○並不全然以「筒
      仔錢」代替購買毒品的術語，有時候也會以「A 仔錢」「
      會仔錢」「拿錢給你」等暗語，但也有清償欠款之情（參
      花市警刑字第0000000031號卷第19頁、花市警刑字第0966
      00 0672號警卷第176頁），並逐一就各次金錢給付係指毒
      品交易或清償欠款之情形為說明（參花市警刑字第095600
      6731號警卷第14至19頁、第25至27頁、第39至40頁、第58
      至59頁、花市警刑字第0966000672號警卷第77至78頁、第
      83至84頁、第85頁至87頁、第88頁、第97頁、第154至158
      頁、第165至167頁、第171至172頁、第174至176頁）。依
      被告供述，證人丙○○於下列通訊監察譯文所提及「我拿
      筒仔錢給你」、「我拿A 仔給你」及金錢給付，均係指欲
      購買海洛因數量之價錢而言，其於本院改稱是證人清償欠
      款，否認此部分犯行，亦無可採。
      1.95.05.26 1:19:29
          被  告：喂董仔怎樣
          丙○○：德仔
          被  告：嘿
          丙○○：我拿筒仔錢給你
          被  告：好
          丙○○：7000拿給你
          被  告：好
          丙○○：拿去那裡給
          被  告：你過來小白球這裡，土地公廟
        （參花市警刑字第956006731號警卷第196頁）
        95.05.26 1:42:54
          被  告：喂，董仔你在那裡
          丙○○：我要過去了
          被  告：你還沒有到哦
          丙○○：現在在爬坡
          被  告：我以為你到了
          丙○○：在林森路這裡上去
          被  告：你要走那一條
          丙○○：我走米老鼠
          被  告：你從看守所這條下來就是花工，我在那裡等
          丙○○：快到忠烈祠了
          被  告：那我到下坡那裡等
        （參花市警刑字第956006731號警卷第196頁）
        95.05.26  2:0:8
          被  告：喂
          丙○○：德仔，這裡多少？
          被  告：7仔
          丙○○：7哦，好
        （參花市警刑字第956006731號警卷第196頁）
      2.95.05.30  2:38:32
          丙○○：我啦，你知道嗎？
          被  告：我知
          丙○○：我拿那個7000給你
          被  告：好
          丙○○：要拿去那裡給你
          被  告：我等一下打給你，我馬上打給你
          丙○○：好
        （參花市警刑字第956006731號警卷第226頁）
        95.05.30  2:40:33
          被  告：喂，你不是要過來
          黃志君：我在樓下了，用紙包一包丟給我
          被  告：我跟你講，我順便丟一包眼鏡的，跟眼鏡做
          黃志君：他在那裡
          被  告：我不知道他在那裡，他有打來，你要打另外
          黃志君：你才在紙上包一包丟給我
          被  告：好，等我
        （參花市警刑字第956006731號警卷第227頁）
        95.05.30  20:35:48
          丙○○：喂，德仔，拿A仔給你
          被  告：好啊
          丙○○：破7000
        （參花市警刑字第956006731號警卷第232頁）
        95.05.30  20:44:33
          丙○○：喂，德仔，我到了，土地公廟
          被  告：好，我馬上到
        （參花市警刑字第956006731號警卷第232頁）
      3.95.06.16  8:1:50
          丙○○：喂，德仔
          被  告：嘿
          丙○○：昨天破比較差，破2500，拿過去給你
          被  告：好啦
          丙○○：一樣在廟那裡嗎
          被  告：嘿
          丙○○：好，我到廟打給你
        （參花市警刑字第956006731號警卷第288頁）
        95.06.16  8:15:51
          丙○○：你還沒有到哦
          被  告：到了，我轉過去就到了
          丙○○：好
        （參花市警刑字第956006731號警卷第288頁）
四、查毒品海洛因物稀價昂，且為政府懸為禁令，嚴加取締之違
    禁物，被告前已有毒品之前科，對此當知之甚詳。茍被告無
    利可圖，衡情應不至甘冒被取締判處重刑之危險，平白從事
    海洛因之買賣，是其有從中賺取買賣價差牟利之意圖及事實
    ，已極顯然。又依前開通訊監察譯文所示，有部分向被告購
    買海洛因之人先撥打電話予被告，被告隨即指示黃志君、林
    弘平交付海洛因（如附表一編號1第5次、編號2第11次、編
    號6第4次、編號8第3次），亦有欲向被告購買海洛因之人，
    撥打被告使用之行動電話0000000000號，直接由盧佳德代為
    接聽並談定交易毒品之數量後赴約（如附表一編號1第9次）
    等情，據被告於警詢時供承黃志君、林弘平、盧佳德等人係
    幫助其販賣毒品之人，盧佳德並為其小弟，負責幫忙接聽電
    話（參花市警刑字第966000672號警卷第99、179頁）等語，
    而上開人等均經法院判決與被告共同販賣第一級毒品罪刑，
    有原審法院96年度訴字第245號、及97年度訴字第44號刑事
    判決可參，是被告個人或與上開人等共同販賣海洛因之事證
    明確，被告犯行堪予認定，應依法論科。
五、核被告戊○○所為，係犯毒品危害防制條例第4條第1項販賣
    第一級毒品。被告販賣海洛因前後持有海洛因行為，應為販
    賣海洛因之高度行為所吸收，均不另論罪。被告部分販賣海
    洛因犯行，分別與黃志君、林弘平、盧佳德間有犯意聯絡及
    行為分擔，為共同正犯（被告行為後，刑法第28條業經修正
    公布施行，修正後刑法第28條規定：「二人以上共同實行犯
    罪之行為者，皆為正犯。」，與修正前同條規定：「二人以
    上共同實施犯罪之行為者，皆為正犯。」不同，但在本件中
    ，修正後之規定並無較有利於被告之情形）。查被告行為後
    ，刑法第56條連續犯之規定於94年2月2日業經總統令公布刪
    除，並於95年7月1日生效，被告原構成連續犯之數次犯行，
    依現行法之規定本各應分論併罰，然此顯然較舊法第56條以
    一罪論之規定更不利於被告，故應依現行法第2條第1項前段
    適用修正前第56條連續犯之規定處斷。是被告於附表一所示
    之時間、地點，多次販賣海洛因與己○○等人之行為，時間
    緊接，所犯罪名相同，顯係出於概括之犯意為之，為連續犯
    ，爰依修正前刑法第56條之規定，以連續販賣第一級毒品罪
    論，除法定刑為死刑、無期徒刑部分，依刑法第64條第1項
    、第65條第1項規定，不得加重其刑外，法定刑併科罰金部
    分加重其刑。又被告有事實欄所示之前科，並於94年4月6日
    執行完畢，有臺灣高等法院被告前案紀錄表附卷可查，被告
    於5年以內故意再犯本件有期徒刑以上之罪，為累犯，法定
    刑為死刑、無期徒刑部分不得加重外，法定刑併科罰金部分
    ，依修正前刑法第47條規定各遞加重其刑（被告行為後，刑
    法第47條亦經修正，比較修正前、後該條之規定，可知修正
    前有關累犯之成立，不以再犯之罪係故意犯罪為限，然修正
    後之規定，則以再故意犯罪為成立累犯之要件。換言之，若
    被告再犯者係故意犯罪，則修正前、後之規定，均成立累犯
    ，本件適用修正前之規定，對於被告並無不利，依同時修正
    施行之刑法第2條第1項前段之規定，應適用舊法即修正前刑
    法第47條之規定）至檢察官函請併案審理被告於95年5月26
    日至95年6月12日期間連續販賣第一級毒品海洛因與何貴欽
    、陳毅鵬、甲○○、陳韋誠等4人之犯行，該犯罪事實與上
    開檢察官起訴之犯罪事實，係為事實上之同一案件，為起訴
    之效力所及，本院自應併予審理，附此敘明。被告雖供稱其
    所販賣之第一級毒品係向黃志君及綽號「志文」2人購買，
    惟迄本院判決為止，被告所指稱之黃志君或綽號「志文」者
    ，並未因被告之供述而破獲被告向其等購買毒品情事，業據
    本院調取花蓮地方法院檢察署96年偵字第3917號案卷為憑，
    是被告以其供出毒品來源為由，請求減輕其刑，與毒品危害
    防制條例第17條之規定，尚有不符。查被告販賣第一級毒品
    海洛因所得款項僅19萬2,500元及2錢金鍊1條 (價值4,700)
    ，犯罪所得非鉅，且多半是供應給原本即施用毒品之人，販
    量數量不多，相對於長期大量販賣毒品之大毒梟而言，被告
    對社會治安及國民健康之危害較小，且相較於販賣毒品動輒
    達公斤以上數量者，情節較為輕微，倘亦處以死刑或無期徒
    刑，毋寧過重，且無從與一般大毒梟之惡行有所區隔，是其
    犯罪情狀相較於法定之重刑，在客觀上足以引起一般人之同
    情，情輕法重，情節尚堪憫恕，爰依刑法第59條之規定酌減
    其刑。審酌被告無視國家對於杜絕毒品犯罪之禁令，其為圖
    私利竟不惜販賣第一級毒品，有害社會法益，復審酌被告販
    賣之毒品次數、數量及所得款項，並衡酌被告犯罪後於警詢
    、原審及本院上訴審時均坦承全部犯行，頗有悔悟，態度良
    好等一切情況，量處如主文所示之刑。扣案之海洛因5包（
    淨重共33.09公克），均含第一級毒品海洛因成分，純度51.
    42%，此有法務部調查局96年1月9日調科壹字第9623002000
    號鑑定書1份在卷可稽，應依毒品危害防制條例第18條第1項
    前段規定沒收銷燬之。另扣案海洛因之外包裝5包，與毒品
    可析離，既有防止毒品裸露、逸出及潮濕之功用，並便於攜
    帶，為供販賣毒品所用之物，扣案電子秤1台，為被告所有
    ，且為供販賣第一級毒品所用之物，業據被告供明在卷（參
    6246號偵卷第16頁），應依毒品危害防制條例第19條第1項
    規定宣告沒收。扣案分裝袋1批中尺寸00#之小袋250個，為
    被告所有，且為預備供販賣第一級毒品分裝使用，亦據被告
    供承在卷（本院更(二)卷第60頁），應依刑法第38條第1項第2
    款、第3項規定宣告沒收。另被告所持之0000000000號行動
    電話，雖為連繫販賣毒品所用，惟據被告供承該電話已經損
    壞且SIM卡已經遺失（參本院更(二)卷第59頁），為免日後沒
    收之困難，爰不為宣告之沒收。扣案之行動電話3支（門號
    0000000000、0000000000、00000 00000號），依卷內事證
    無從證明係被告供本件販賣第一級毒品所用，爰不予宣告沒
    收。另被告連續販賣第一級毒品實際所得2錢金鍊子1條及19
    萬2500元（詳如附表一販賣所得），應依毒品危害防制條例
    第19條第1項之規定沒收之，如全部或一部不能沒收時，追
    徵其價額或以其財產抵償之。
六、原審就上開部分對被告論罪科刑，固非無見。惟查：
（一）原判決於附表一編號1第5次交易所得為2錢重之金鍊子1條
      ，地點在花蓮市○○路花蓮高工前，編號2第11次交易金
      額應為2000元，編號6第2次交易金額為5000元、第5次交
      易金額應為15000元，第6次交易地點應為花蓮市啟智學校
      對面7-11超商前，有各該次通訊監察譯文可佐，並經被告
      於警詢及證人乙○○於本院供述在卷，原判決此部分認定
      事實，併據此依毒品危害防制條例第19條第1項規定諭知
      沒收販賣第一級毒品所得之數額及物品，均屬有誤。
（二）原判決於附表一編號2第4次以後之犯罪時間均漏未記載。
（三）原判決附表一編號1第5次（即95年5月27日，在花蓮市○○路花蓮高工）及編號8第3次（即95年5月30日，在花蓮
      市○○○○街），被告係與黃志君共同販賣海洛因；附表一
      編號2第11次（即95年6月13日，在花蓮市○道路、中美路
      口7-11超商）及編號6第4次（95年6月2年，在花蓮市○○
      街），被告係與林弘平共同販賣海洛因；編號1第9次（即
      95年6月3日，在花蓮縣吉安鄉○○路大大超商旁），被告
      係與盧佳德共同販賣海洛因，原判決均未論以共同正犯。
（四）扣案之分裝袋一批，經勘查均尚未用以分裝毒品，其中尺
      寸00#之小袋250個係被告預備販賣第一級毒品所用之物，
      應依刑法第38條第1項第2款、第3項規定宣告沒收，原判
      決依毒品危害防制條例第19條第1項諭知沒收，尚有未洽
      。
（五）本案被告販賣第一級毒品之對象，多半是原即有施用毒品
      之人，且販賣數量多為數千元，乃友儕間之有償轉讓，倘
      與動輒販賣毒品達公斤以上數量之毒梟同處以死刑或無期
      徒刑，有情輕法重之情，原判決未依刑法第59條減輕其刑
      ，亦屬不妥。
（六）綜上所陳，原判決有上開違誤，被告上訴否認未如原判決
      附表記載販賣第一級毒品海洛因之次數乙詞，雖不可採，
      但所執原判決量刑過重，則有理由，應由本院撤銷改判如
      主文所示。
據上論斷，應依刑事訴訟法第369條第1項前段、第364條、第299
條第1項前段，毒品危害防制條例第4條第1項、第18條第1項前段
、第19條第1項，刑法第11條前段、第2條第1項前段、第59條、
修正前刑法第28條、第47條、第56條，判決如主文。
本案經檢察官丁○○到庭執行職務。
中    華    民    國    97    年    11    月    14    日
                   刑事庭審判長法  官  謝志揚
                               法  官  賴淳良
                               法  官  劉雪惠
以上正本證明與原本無異。
如不服本判決，應於判決送達後10日內，向本院提出上訴狀。其
未敘述理由者，並應於提出上訴狀後10日內本院補提理由狀（均
須附繕本）。
                               書記官  李德霞
中    華    民    國    97    年    11    月    14    日
附錄  本判決罪論科刑法條
毒品危害防制條例第4條第1項
製造、運輸、販賣第一級毒品者，處死刑或無期徒刑；處無期徒
刑者，得併科新臺幣1千萬元以下罰金。
附表一
┌─┬───┬──────┬────────────┬────────┬────┬─────┐
│  │      │            │                        │                │        │花市警刑字│
│編│販賣對│時間 (年/月/│      地點              │交易金額、次    │販賣所得│第00000000│
│號│象    │日)         │                        │ 數(新台幣)     │        │31警卷標示│
│  │      │            │                        │                │(新台幣)│之頁數    │
│  │      │            │                        │                │        │          │
├─┼───┼──────┼────────────┼────────┼────┼─────┤
│  │      │1、95/05/26 │1、花市○○○街 (中一豆花│1、海洛因1000元 │        │1、譯文196│
│  │      │            │   ）                   │                │        │   /197   │
│  │      │2、95/05/26 │2、花市○○路花蓮客運總 │2、海洛因1000元 │        │2、譯文198│
│  │      │            │   站                   │                │        │          │
│  │      │3、95/05/26 │3、花市○○街           │3、海洛因2000元 │        │3、譯文200│
│  │      │            │                        │                │        │   /201   │
│  │      │4、95/05/26 │4、花市○○路興農山莊前 │4、海洛因1000元 │12500元 │4、譯文208│
│  │      │            │                        │                │        │  /209/210│
│ 1│己○○│5、95/05/27 │5、花市○○路花蓮高工   │5、海洛因4500元 │        │5、譯文213│
│  │      │            │                        │（以價值4700元之│2錢金鍊 │   /214   │
│  │      │            │                        │2錢金鍊子折價450│子1條   │          │
│  │      │            │                        │0元後交易）     │        │          │
│  │      │6、95/05/29 │6、花市○○○街與與中順 │6、海洛因2000元 │        │6、譯文220│
│  │      │            │   街口                 │                │        │   /221   │
│  │      │7、95/05/31 │7、花縣吉安鄉○○路海世 │7、海洛因2000元 │        │7、譯文237│
│  │      │            │   界海釣場             │                │        │          │
│  │      │8、95/06/02 │8、地點不詳             │8、海洛因1500元 │        │8、譯文243│
│  │      │9、95/06/03 │9、花縣吉安鄉○○路大大 │9、海洛因1000元 │        │9、譯文251│
│  │      │            │   超商                 │                │        │          │
│  │      │10、95/06/03│10、花縣吉安鄉○○路大大│10.海洛因1000元 │        │10.譯文251│
│  │      │            │    超商                │                │        │          │
├─┼───┼──────┼────────────┼────────┼────┼─────┤
│  │      │1、95/05/26 │1、花市○道路與中美路口 │1、海洛因1000元 │        │1、譯文205│
│  │      │            │   7-11                 │                │        │          │
│  │      │2、95/05/27 │2、花市○○街20號後方巷 │2、海洛因1000元 │        │2、譯文211│
│  │      │            │   子                   │                │        │   /212   │
│  │      │3、95/05/29 │3、花市○○○街堤防邊   │3、海洛因1000元 │        │3、譯文222│
│  │      │4、95/05/29 │4、花縣吉安鄉○○路大大 │4、海洛因1000元 │        │4、譯文226│
│  │      │            │   超商                 │                │        │          │
│2 │乙○○│5、95/05/30 │5、花市○○○路          │5、海洛因1000元 │14000元 │5、譯文227│
│  │      │6、95/06/04 │6、花市○道路與中美路口 │6、海洛因3000元 │        │6、譯文257│
│  │      │            │                        │                │        │          │
│  │      │7、95/06/05 │7、花市○○路與中華路口 │7、海洛因1000元 │        │7、譯文258│
│  │      │            │   7-11                 │                │        │          │
│  │      │8、95/06/09 │8、花市○○路○○道路口 │8、海洛因1000元 │        │8、譯文269│
│  │      │            │   7-11                 │                │        │          │
│  │      │9、95/06/10 │9、花縣吉安鄉○○路大大 │9、海洛因1000元 │        │9、譯文272│
│  │      │            │   超商                 │                │        │          │
│  │      │10、95/06/13│10.花市○○街帝君廟     │10.海洛因1000元 │        │10.譯文284│
│  │      │            │                        │                │        │          │
│  │      │11、95/06/13│11.花市○道路與中美路口 │11.海洛因2000元 │        │11.譯文284│
│  │      │            │   7-11                 │（原記載1000元）│        │          │
├─┼───┼──────┼────────────┼────────┼────┼─────┤
│  │      │            │                        │                │        │          │
│3 │黃忠政│95/05/31    │花縣吉安鄉○○路大大超商│海洛因1000元    │1000元  │譯文234/  │
│  │      │            │                        │                │        │235       │
├─┼───┼──────┼────────────┼────────┼────┼─────┤
│  │      │1、95/06/01 │1、花縣吉安鄉○里○街仁里│1、海洛因5500元 │        │1、譯文242│
│  │      │            │   超商                 │                │        │   /243   │
│4 │何貴欽│2、95/06/03 │2、花市美琪飯店後土地公 │2、海洛因3000元 │13500元 │2、譯文249│
│  │      │            │   廟                   │                │        │          │
│  │      │3、95/06/03 │3、花市○○路○段與吉安 │3、海洛因5000元 │        │3、譯文250│
│  │      │            │   路口7-11             │                │        │          │
├─┼───┼──────┼────────────┼────────┼────┼─────┤
│  │      │1、95/06/08 │1、花市○道路與中美路口 │1、海洛因6000元 │        │1、譯文266│
│5 │陳毅鵬│            │   7-11                 │                │8000元  │          │
│  │      │2、95/06/10 │2、花市○○○街75號三德賓│2、海洛因2000元 │        │2、譯文270│
│  │      │            │   館                   │                │        │          │
├─┼───┼──────┼────────────┼────────┼────┼─────┤
│  │      │1、95/05/26 │1、花市○○街           │1、海洛因5000元 │        │1、譯文197│
│  │      │            │                        │                │        │   /198   │
│6 │甲○○│2、95/05/29 │2、花市○○街           │2、海洛因5000元 │        │2、譯文220│
│  │      │3、95/06/01 │3、花市○○街           │3、海洛因5000元 │        │3、譯文237│
│  │      │4、95/06/02 │4、花市○○街           │4、海洛因5000元 │40000元 │4、譯文245│
│  │      │            │                        │                │        │   /246   │
│  │      │5、95/06/06 │5、花市○○街           │5、海洛因15000元│        │5、譯文262│
│  │      │6、95/06/08 │6、花市啟智學校對面7-11 │ （原記載17000）│        │          │
│  │      │            │   附近（原記載花市北濱 │6、海洛因5000元 │        │6、譯文265│
│  │      │            │   街）                 │                │        │   /266   │
├─┼───┼──────┼────────────┼────────┼────┼─────┤
│  │      │1、95/05/26 │1、花市○○街           │1、海洛因2000元 │        │1、譯文202│
│  │      │            │                        │                │        │   /204   │
│  │      │2、95/05/27 │2、地點不詳             │2、海洛因1000元 │        │2、譯文215│
│  │      │            │                        │                │        │   /216   │
│7 │林世弘│3、95/06/06 │3、地點不詳             │3、海洛因2000元 │9000元  │3、譯文260│
│  │      │            │                        │                │        │  /261/262│
│  │      │4、95/06/11 │4、吉安鄉南埔加油站     │4、海洛因2000元 │        │4、譯文275│
│  │      │            │                        │                │        │          │
│  │      │5、95/06/19 │5、花市○○路加油站     │5、海洛因2000元 │        │5、譯文303│
├─┼───┼──────┼────────────┼────────┼────┼─────┤
│  │      │1、95/05/26 │1、花市○○○○街         │1、海洛因7000元 │        │1、譯文196│
│  │      │2、95/05/29 │2、花市○○○○街         │2、海洛因6000元 │        │2、譯文222│
│  │      │3、95/05/30 │3、花市○○○○街         │3、海洛因7000× │        │3、譯文226│
│  │      │            │                        │   2＝14000元   │        │  /227/232│
│8 │丙○○│4、95/06/10 │4、花市○○街           │4、海洛因5000元 │47500元 │4、譯文272│
│  │      │            │                        │                │        │  /273/274│
│  │      │5、95/06/12 │5、花市電信局停車場     │5、海洛因5000元 │        │5、譯文281│
│  │      │            │                        │                │        │   /282   │
│  │      │6、95/06/15 │6、花市○○○○街與化道路 │6、海洛因3000元 │        │6、譯文287│
│  │      │            │   口                   │                │        │          │
│  │      │7、95/06/16 │7、花市○○○○街與化道路 │7、海洛因7500元 │        │7、譯文288│
│  │      │            │   口                   │                │        │          │
├─┼───┼──────┼────────────┼────────┼────┼─────┤
│  │      │1、95/05/26 │1、花市○○路花蓮高工   │1、海洛因2000元 │        │1、譯文206│
│  │      │            │   花市國民8號福星釣蝦場│   海洛因3000元 │        │   譯文211│
│  │      │2、95/05/27 │2、花市○○路新格旅社   │2、海洛因2000元 │        │2、譯文211│
│9 │吳金鴻│3、95/05/29 │3、花市○○路花蓮高工   │3、海洛因2000元 │        │3、譯文223│
│  │      │            │                        │                │ 17000元│          │
│  │      │4、95/06/03 │4、花市○○路花蓮高工   │4、海洛因7000元 │        │4、譯文249│
│  │      │            │                        │                │        │   /250   │
│  │      │5、95/06/16 │5、花市○○路與中福路口 │5、海洛因1000元 │        │5、譯文288│
├─┼───┼──────┼────────────┼────────┼────┼─────┤
│  │      │1、95/06/02 │1、花市○○路           │1、海洛因1000元 │        │1、譯文244│
│10│張繼強│2、95/06/08 │2、花市○○路           │2、海洛因2000元 │4000元  │2、譯文268│
│  │      │3、95/06/09 │3、花市○○路           │3、海洛因1000元 │        │3、譯文270│
├─┼───┼──────┼────────────┼────────┼────┼─────┤
│  │      │1、95/05/30 │1、花市○○路           │1、海洛因1000元 │        │1、譯文234│
│  │      │            │                        │                │        │          │
│  │      │2、95/06/08 │2、中央路三段           │2、海洛因2000元 │        │2、譯文264│
│  │      │            │                        │                │        │          │
│11│陳韋誠│3、95/06/10 │3、地點不詳             │3、海洛因2000元 │8000元  │3、譯文274│
│  │      │            │                        │                │        │          │
│  │      │4、95/06/11 │4、花市○○○路         │4、海洛因1000元 │        │4、譯文277│
│  │      │            │                        │                │        │          │
│  │      │5、95/06/12 │5、中央路三段           │5、海洛因2000元 │        │5、譯文280│
│  │      │            │                        │                │        │    /281  │
├─┼───┼──────┼────────────┼────────┼────┼─────┤
│  │      │1、95/06/03 │1、花市○○街           │1、海洛因2000元 │        │1、譯文253│
│  │      │            │                        │                │        │    /254  │
│12│蔣雲妹│2、95/06/05 │2、花市○○路           │2、海洛因2000元 │10000元 │2、譯文259│
│  │      │3、95/06/08 │3、花市○○路7-11對面   │3、海洛因2000元 │        │3、譯文267│
│  │      │4、95/06/10 │4、地點不詳             │4、海洛因4000元 │        │4、譯文274│
│  │      │            │                        │                │        │    /275  │
├─┼───┼──────┼────────────┼────────┼────┼─────┤
│13│李祥忠│1、95/05/31 │1、花市○○路7-11       │1、海洛因2000元 │8000元  │1、譯文236│
│  │      │2、95/06/02 │2、花市○○路           │2、海洛因6000元 │        │2、譯文248│
└─┴───┴──────┴────────────┴────────┴────┴─────┘
附表二（有爭執部分）
┌─┬───┬─────┬─────────┬────┬─────┬────┐
│編│販賣對│時      間│地      點        │交易金額│花市警刑字│附    記│
│號│象    │          │                  │        │第00000000│        │
│  │      │          │                  │        │31警卷標示│        │
│  │      │          │                  │        │之頁數    │        │
├─┼───┼─────┼─────────┼────┼─────┼────┤
│  │      │3.95/05/26│花市○○街        │2000元  │譯文      │        │
│  │      │          │                  │        │200/201   │        │
│  │      ├─────┼─────────┼────┼─────┼────┤
│  │      │5.95/05/27│花市○○路花蓮高工│4500元  │譯文      │即附表一│
│  │      │          │                  │        │213/214   │編號1第5│
│  │      │          │                  │        │          │次交易，│
│  │      │          │                  │        │          │被告係委│
│  │      │          │                  │        │          │託黃志君│
│  │      │          │                  │        │          │交付    │
│  │      ├─────┼─────────┼────┼─────┼────┤
│  │      │6.95/05/29│花市○○○街、中順│2000元  │譯文      │        │
│  │      │          │街口              │        │220/221   │        │
│1 │己○○├─────┼─────────┼────┼─────┼────┤
│  │      │7.95/05/31│花縣吉安鄉○○路海│2000元  │譯文237   │        │
│  │      │          │世界釣場          │        │          │        │
│  │      ├─────┼─────────┼────┼─────┼────┤
│  │      │9.95/06/03│花縣吉安鄉○○路大│1000元  │譯文251   │即附表一│
│  │      │          │大大超商          │        │          │編號1第9│
│  │      │          │                  │        │          │次，係由│
│  │      │          │                  │        │          │盧佳德連│
│  │      │          │                  │        │          │絡交付  │
│  │      ├─────┼─────────┼────┼─────┼────┤
│  │      │10.95/06/0│同上              │同上    │譯文      │        │
│  │      │   3      │                  │        │251/252   │        │
├─┼───┼─────┼─────────┼────┼─────┼────┤
│  │      │2.95/05/27│花市○○街20號後方│1000元  │譯文      │        │
│  │      │          │巷子              │        │211/212   │        │
│  │      ├─────┼─────────┼────┼─────┼────┤
│  │      │4.95/05/29│花縣吉安鄉○○路大│1000元  │譯文226   │        │
│  │      │          │大超商附近        │        │          │        │
│  │      ├─────┼─────────┼────┼─────┼────┤
│  │      │6.95/06/04│花市○道路、中美路│3000元  │譯文257   │        │
│2 │乙○○│          │口                │        │          │        │
│  │      ├─────┼─────────┼────┼─────┼────┤
│  │      │7.95/06/05│花市○○路、中華路│1000元  │譯文258   │        │
│  │      │          │口7-11超商        │        │          │        │
│  │      ├─────┼─────────┼────┼─────┼────┤
│  │      │9.95/06/10│花縣吉安鄉○○路大│1000元  │譯文272   │        │
│  │      │          │大超商附近        │        │          │        │
│  │      ├─────┼─────────┼────┼─────┼────┤
│  │      │11.95/06/1│花市○道路、中美路│2000元  │譯文284   │即附表一│
│  │      │   3      │口7-11超商        │        │          │編號2第1│
│  │      │          │                  │        │          │1次，被 │
│  │      │          │                  │        │          │告係委託│
│  │      │          │                  │        │          │林弘平交│
│  │      │          │                  │        │          │付      │
├─┼───┼─────┼─────────┼────┼─────┼────┤
│  │      │4.95/06/02│花市○○街        │5000元  │譯文      │即附表一│
│  │      │          │                  │        │245/246   │編號6第 │
│  │      │          │                  │        │          │4次，被 │
│  │      │          │                  │        │          │告係委託│
│  │      │          │                  │        │          │林弘平交│
│  │      │          │                  │        │          │付      │
│  │      ├─────┼─────────┼────┼─────┼────┤
│3 │甲○○│5.95/06/06│花市○○街自立路大│15000元 │譯文262   │        │
│  │      │          │                  │        │          │        │
│  │      ├─────┼─────────┼────┼─────┼────┤
│  │      │6.95/06/08│花市啟智學校對面7-│5000元  │譯文      │        │
│  │      │          │11附近            │        │265/266   │        │
├─┼───┼─────┼─────────┼────┼─────┼────┤
│  │      │1.95/05/26│花市○○○○街      │7000元  │譯文196   │        │
│  │      │          │                  │        │          │        │
│  │      ├─────┼─────────┼────┼─────┼────┤
│4 │丙○○│3.95/05/30│花市○○○○街      │7000元  │譯文      │即附表一│
│  │      │          │                  │        │226/227   │編號8第3│
│  │      │          │                  │        │          │次，被告│
│  │      │          │                  │        │          │係託黃志│
│  │      │          │                  │        │          │君交付  │
│  │      │          │                  ├────┼─────┼────┤
│  │      │          │                  │7000元  │譯文232   │        │
│  │      ├─────┼─────────┼────┼─────┼────┤
│  │      │7.95/06/16│花市○○○○街、化道│7500元  │譯文288   │        │
│  │      │          │路口              │        │          │        │
└─┴───┴─────┴─────────┴────┴─────┴────┘


司法院資訊處製作；財團法人民間司法改革基金會備份。
